【裁判字號】    90,易,589
【裁判日期】    901009
【裁判案由】    竊盜
【裁判全文】
臺灣雲林地方法院刑事判決                            九十年度易字第五八九號
    公  訴  人  臺灣雲林地方法院檢察署檢察官
    被      告  乙○○
右被告因竊盜案件，經檢察官提起公訴（九十年度偵字第二八四四、二九六一號），
及移送併辦（九十年度偵字第三二四０號），本院判決如左：
    主  文
乙○○連續竊盜，累犯，處有期徒刑壹年。
    事  實
一、乙○○前於民國八十四間，因肅清煙毒條例罪，經法院判處有期徒刑三年六月；
    同年間，又因違反麻醉藥品管理條例罪，經法院分別判處有期徒刑六月及三月確
    定，應執行有期徒刑七月，並與肅清煙毒條例罪，裁定應執行有期徒刑四年；復
    於同年間，因違反麻醉藥品管理條例罪，經法院判處有期徒刑八月確定，最後於
    八十九年四月十四日執行完畢。詎乙○○竟仍不知悔改，另意圖為自己不法所有
    之概括犯意，先後於附表編號一所示之犯罪時間、犯罪地點，以附表編號一所示
    之竊盜方法，竊取蘇榮謙所有車號ＳＤ─七五三三號自用廂型車一輛；繼於附表
    編號二所示之犯罪時間、犯罪地點，以附表編號二所示之竊盜方法，竊取甲○○
    所有車號ＱＲ七─八三九號機車一輛；再於附表編號三所示之犯罪時間、犯罪地
    點，以附表編號三所示之竊盜方法，竊取丙○○所有車號ＫＳ─五四一二號自用
    小貨車一輛。得手後，供其出入駕駛代步之用。嗣於九十年七月十一日十九時二
    十分、同年月二十日十八時四十分許，乙○○先後駕駛附表編號一、三所示竊得
    之車輛，行經雲林縣元長鄉○○路與元西路口、雲林縣四湖鄉鹿場村頂鹿場應公
    廟旁，為警分別查獲，因而循線查悉上情。
二、案經甲○○告訴暨雲林縣警察局虎尾分局、台西分局分別報請臺灣雲林地方法院
    檢察官偵查起訴及移送併辦。
    理  由
一、訊之被告乙○○，對於附表編號一至三所示之犯罪時間、犯罪地點，以附表編號
    一至三所示之竊盜方法，先後竊取蘇榮謙所有車號ＳＤ─七五三三號自用廂型車
    一輛、甲○○所有車號ＱＲ七─八三九號機車一輛、及丙○○所有車號ＫＳ─五
    四一二號自用小貨車一輛，嗣於九十年七月十一日十九時二十分、同年月二十日
    十八時四十分許，先後駕駛附表編號一、三所示竊得之車輛，行經雲林縣元長鄉
    ○○路與元西路口、雲林縣四湖鄉鹿場村頂鹿場應公廟旁，為警分別查獲等情，
    坦承不諱，核與告訴人甲○○指訴及被害人丁○○（蘇榮謙之子）、丙○○等人
    指述情節相符，並有贓物領據三紙可資佐證。被告上揭自白，核與積極事實相符
    ，應可採信。事證明確，被告犯行堪以認定。
二、核被告所為，係犯刑法第三百二十條第一項之竊盜罪。其先後如附表所示三次竊
    盜犯行，時間緊接，犯意概括，所犯構成要件相同，為連續犯，應依刑法第五十
    六條之規定論以一罪，並加重其刑。檢察官移送併辦部分（即附表編號二所示犯
    行），與已經起訴並經本院認定有罪之附表編號一、三部分，有連續犯之裁判上
    一罪關係，本院自應併予審究。被告前於八十四間，因肅清煙毒條例罪，經法院
    判處有期徒刑三年六月；同年間，又因違反麻醉藥品管理條例罪，經法院分別判
    處有期徒刑六月及三月確定，應執行有期徒刑七月，並與肅清煙毒條例罪，裁定
    應執行有期徒刑四年；復於同年間，因違反麻醉藥品管理條例罪，經法院判處有
    期徒刑八月確定，最後於八十九年四月十四日執行完畢，有台灣雲林地方法院檢
    察署刑案資料查註紀錄表、本院被告全國前案紀錄表可按。其於前案刑之執行完
    畢後，五年內再犯本件有期徒刑以上之罪，為累犯，應依刑法第四十七條之規定
    ，加重其刑。又有二種以上刑之加重者，依刑法第七十條規定，應遞加之。爰審
    酌被告有上揭前科，素行不端，其因一時貪念，再犯本件竊盜罪，參酌竊得車輛
    價值不貲，惟所竊車輛均已由被害人領回，所生損害有限，其犯罪動機，目的，
    犯罪方法，及犯後坦承犯行，態度尚佳等一切情狀，量處如主文所示之刑。
據上論斷，應依刑事訴訟法第二百九十九條第一項前段、刑法第五十六條、三百二十
條第一項、第四十七條，罰金罰鍰提高標準條例第一條前段，判決如主文。
本案經檢察官林良蓉到庭執行職務。
中      華      民      國    九十      年      十      月      九      日
                                         臺灣雲林地方法院刑事第二庭
                                             法  官  林秋火
右正本證明與原本無異。
如不服本判決，應於送達後十日內，向本院提出上訴狀。（須附繕本）
                                             書記官  曾玲玲
中      華      民      國    九十      年      十      月      九      日
中華民國刑法第三百二十條
 (普通竊盜罪、竊佔罪)
意圖為自己或第三人不法之所有，而竊取他人之動產者，為竊盜罪，處五
年以下有期徒刑、拘役或五百元以下罰金。
意圖為自己或第三人不法之利益，而竊佔他人之不動產者，依前項之規定
處斷。
前二項之未遂犯罰之。
附  表
┌──┬─────┬─────────┬────────┬────────
│編號│犯罪時間  │犯  罪  地  點    │所  竊  之  物  │竊  盜  方  法
│    │          │被    害    人    │                │所  犯  法  條
├──┼─────┼─────────┼────────┼────────
│ 一 │九十年六月│雲林縣北港鎮西勢里│車號ＳＤ─七五三│以自備之鑰匙（未
│    │三十日十八│光明路一二八號前  │三號自用廂型車一│扣案）行竊。
│    │時三十分許│                  │輛。            │刑法第三百二十條
│    │          │被害人：丁○○    │                │第一項。
│    │          │      （蘇榮謙）  │                │
├──┼─────┼─────────┼────────┼────────
│ 二 │九十年七月│雲林縣口湖鄉崙中村│車號ＱＲ七─八三│以該機車之鑰匙啟
│    │七日十八時│中和路二十七號前  │九號機車一輛。  │動行竊。
│    │許        │                  │                │刑法第三百二十條
│    │          │被害人：甲○○    │                │第一項。
├──┼─────┼─────────┼────────┼────────
│ 三 │九十年七月│雲林縣虎尾鎮新吉里│車號Ｋ五─五四一│以未拔下之該車鑰
│    │十七日十六│某產業道路        │二號自用小貨車一│匙啟動行竊。
│    │時許      │                  │輛。            │刑法第三百二十條
│    │          │被害人：丙○○    │                │第一項。
└──┴─────┴─────────┴────────┴────────


司法院資訊處製作；財團法人民間司法改革基金會備份。
